【裁判字號】    95,上訴,850
【裁判日期】    950519
【裁判案由】    毒品危害防制條例
【裁判全文】
臺灣高等法院刑事判決                 95年度上訴字第850號
上  訴  人  臺灣板橋地方法院檢察署檢察官
被      告  甲○○
上列上訴人因毒品危害防制條例案件，不服臺灣板橋地方法院94
年度訴字第2108號，中華民國94年12月16日第一審判決（起訴案
號：臺灣板橋地方法院檢察署94年度毒偵字第3675號，移送併辦
案號：臺灣臺北地方法院檢察署95年度毒偵字 386號、臺灣板橋
地方法院檢察署95年度毒偵字第 564號、2270號及臺灣基隆地方
法院檢察署95年度毒偵字第 101號），提起上訴，本院判決如下
：
    主  文
原判決撤銷。
甲○○連續施用第一級毒品，累犯，處有期徒刑壹年貳月，扣案
之第一級毒品海洛因淨重零點捌玖公克沒收銷燬之，扣案之注射
針筒壹個及包裝紙壹張（重零點玖柒公克）沒收。又連續施用第
二級毒品，累犯，處有期徒刑陸月，扣案之內含微量不足秤重第
二級毒品安非他命之殘渣袋陸只沒收銷燬之，扣案之吸食器、注
射針筒各壹個沒收。應執行有期徒刑壹年伍月，扣案之第一級毒
品海洛因淨重零點捌玖公克及內含微量不足秤重第二級毒品安非
他命之殘渣袋陸只均沒收銷燬之，扣案之注射針筒貳支、包裝紙
壹張（重零點玖柒公克）及吸食器壹個沒收。
    事  實
一、甲○○前於民國（下同）90、91年間因違反槍砲彈藥刀械管
    制條例、搶奪、贓物案件，經臺灣板橋地方法院、台灣花蓮
    地方法院先後判處有期徒刑10月、1年4月及 3月確定（其中
    上開有期徒刑10月及1年4月，經定其應執行有期徒刑 2年）
    ，合併自91年7月8日起算執行，於 93年1月28日假釋付保護
    管束，至 93年8月4日假釋期滿未經撤銷，其未經執行之刑，
    視為已執行完畢；復於90年間因施用毒品案件，經臺灣花蓮
    地方法院檢察署檢察官聲請臺灣花蓮地方法院裁定送觀察、
    勒戒，自90年12月22日起算，因無繼續施用毒品之傾向，於
    91年1月8日出所，至 91年1月21日執行完畢，再經臺灣花蓮
    地方法院檢察署檢察官於 91年2月5日以91年度毒偵緝字第1
    號為不起訴處分。
二、詎甲○○不知悔改，於上開觀察、勒戒執行完畢後 5年內，
    復基於施用第一級毒品海洛因之概括犯意，自 94年5月16日
    起至同年月20日及94年7月2日經警採尿前回溯26小時內之某
    時，在台北縣某一不詳地點，先後多次非法施用第一級毒品
    海洛因﹔另基於施用施用第二級毒品安非他命之犯意，於94
    年7月2日採尿前回溯96小時內之某時，在臺北縣某一不詳地
    點，施用第二級毒品安非他命乙次，其間於 94年5月20日16
    時50分許，經警在台北市○○○路 ○段18號前查獲，並扣得
    甲○○所有供施用之海洛因乙包（淨重0.89公克、包裝重0.
    97公克），嗣於 94年7月2日下午3時50分許，復經警在其台
    北縣鶯歌鎮○○街 2之15號10樓住處內查獲，並扣得甲○○
    所有供施用安非他命所用之吸食器乙個及安非他命殘渣袋 6
    只。惟甲○○猶不知警惕，復基於同一施用第一級毒品海洛
    因及第二級毒品安非他命之概括犯意，於94年7月24日下午3
    時15分許為警查獲採尿前回溯26小時及96小時內之某時，在
    臺北縣某一不詳地點，分別施用第一級毒品海洛因及第二級
    毒品安非他命乙次﹔而甲○○仍不知悔改，復基於同一施用
    第一級毒品海洛因及第二級毒品安非他命之概括犯意，於94
    年 11月1日22時許，在基隆市○○區○○街崇廉公園內，施
    用第一級毒品海洛因一次，另於94年11月2日6時20分許為警
    採尿回溯96小時內之某時，在臺北縣某一不詳地點，施用第
    二級毒品安非他命一次，而於 94年11月1日22時許，在基隆
    市○○區○○街崇廉公園為警查獲，並扣得甲○○所有供施
    用海洛因所用之注射針筒 1支﹔甲○○猶不知悔悟，復基於
    同一施用第一級毒品海洛因及第二級毒品安非他命之概括犯
    意，自 94年12月某日起至95年1月6日晚上7時許，在台北縣
    樹林市○○路某加油站廁所內等處，先後多次施用第一級毒
    品海洛因多次，另於 95年1月7日上午6時10分許為警採尿前
    96小時內某時，在臺北縣某一不詳地點，施用第二級毒品安
    非他命一次，經警於 95年1月7日凌晨3時35分許，在台北縣
    三峽鎮○○路98巷74弄55號查獲，並扣得甲○○所有供施用
    海洛因所用之注射針筒1支。
二、案經台北縣政府警察局三峽分局報請臺灣板橋地方法院檢察
    署檢察官偵查起訴﹔暨台灣臺北地方法院檢察署檢察官、台
    灣基隆地方法院檢察署檢察官及台灣板橋地方法院檢察署檢
    察官移送本院併案審理。
    理  由
一、被告甲○○經合法傳喚無正當理由不到庭，爰不待其陳述逕
    行判決，合先敘明。
二、上揭犯罪事實，業據被告甲○○於警詢及偵審時坦承不諱，
    並有經警先後於上揭時地查獲被告所有供施用之海洛因乙包
    （經送法務部調查局鑑定結果，確含有海洛因成分，淨重0.
    89公克，包裝重0.97公克，有該局 94年7月26日調科壹字第
    020007263 號鑑定通知書乙紙在卷可稽）及所有供施用海洛
    因、安非他命所用之注射針筒2支、吸食器1個及安非他命殘
    渣 6只等扣案可證，而被告先後於上揭時地為警查獲後，經
    警採集其尿液分別送請台灣檢驗科技股份有限公司及台灣尖
    端先進生技醫藥股份有限公司檢驗結果，均發現含鴉片類及
    安非他命類陽性反應，此有台灣檢驗科技股份有限公司分別
    於94年5月30日、7月5日、8月18日及95年2月3日所出具之濫
    用藥物尿液檢驗報告書 4紙，暨台灣尖端先進生技醫藥股份
    有限公司於 94年11月17日所出具之濫用藥物檢驗報告書1紙
    在卷可參，是被告上揭自白堪認與事實相符，事證明確，被
    告犯行，應堪認定。
三、查被告於90年間因施用毒品案件，經臺灣花蓮地方法院檢察
    署檢察官聲請臺灣花蓮地方法院裁定送觀察、勒戒，自90年
    12 月22日起算，認無繼續施用毒品之傾向，於91年1月21日
    執行完畢，經臺灣花蓮地方法院檢察署檢察官於91年2月5日
    以 91年度毒偵緝字第1號為不起訴處分確定等情，業據被告
    供認在卷，並有本院被告全國前案紀錄表附卷可參，是被告
    於觀察、勒戒期滿釋放後之五年以內，再犯本件施用毒品之
    犯行，核被告所為，係犯毒品危害條例第 10條第1項之施用
    第一級毒品罪及同條第 2項之施用第二級毒品罪﹔至被告為
    施用第一級毒品海洛因及第二級毒品安非他命而持有該第一
    級毒品海洛因及第二級毒品安非他命，其持有毒品之行為應
    為施用毒品之當然結果，不另論罪﹔又被告先後多次施用第
    一級毒品及第二級毒品之犯行，各時間緊接，手段相似，觸
    犯構成要件相同之罪名，顯均係基於概括犯意為之，均應依
    連續犯之規定，論以一連續施用第一級毒品罪及一連續施用
    第二級毒品罪，並加重其刑﹔至公訴人雖僅就被告自94 年7
    月 2日施用第一級毒品及第二級毒品犯行提起公訴，惟被告
    其餘施用第一級毒品及第二級毒品犯行分別經臺灣臺北地方
    法院檢察署移送原審法院、臺灣板橋地方法院檢察署檢察官
    、臺灣基隆地方法院檢察署檢察官移送本院併案審理，並經
    被告於偵審時坦承不諱，且此等部分與公訴人起訴之犯罪事
    實間具有連續犯之裁判上一罪關係，本院自得併予審理。被
    告以不同之方式施用毒品海洛因及安非他命，是所犯上開二
    罪，犯意各別，行為互殊，罪名互異，應予分論併罰。而查
    被告前於90、91年間因違反槍砲彈藥刀械管制條例、搶奪、
    贓物案件，經臺灣板橋地方法院、台灣花蓮地方法院先後判
    處有期徒刑10月、1年4月及 3月確定（其中上開有期徒刑10
    月及1年4月，經定其應執行有期徒刑2年），合併自91年7月
    8日起算執行，於93年1月28日假釋付保護管束，至93年8月4
    日假釋期滿未經撤銷，其未經執行之刑，視為已執行完畢，
    有本院被告前案紀錄表乙份在卷可憑，其於受有期徒刑執行
    完畢後五年內再犯本件有期徒刑以上之罪，為累犯，應依刑
    法第47條規定，遞加重其刑。原審以被告上述犯行事證明確
    ，予以論罪科刑，固非無見，惟查被告於94年7月2日經警查
    獲後，復有於上開時地，基於同一施用第一級毒品及第二級
    毒品之概括犯意，施用第一級毒品海洛因及第二級毒品安非
    他命至95年1月7日，而此部分與公訴人起訴被告施用第一級
    、第二級毒品之犯罪事實間，具有連續犯之裁判上一罪關係
    ，原審就此疏未併予審理，尚有未洽，是檢察官上訴意旨執
    此指摘原審判決不當，非無理由，則原判決既有可議之處，
    自應由本院予以撤銷改判，爰審酌被告之素行，犯罪之動機
    、目的、手段、次數，迭因施用毒品觸法，經警查獲仍未能
    戒絕，其因而所致生之危害及犯罪後之態度等一切情狀，量
    處如主文所示之刑，並定其應執行之刑。至扣案之海洛因淨
    重 0.89公克及內含微量安非他命之殘渣袋6只（微量之安非
    他命與包裝袋無從析離）係屬查獲之第一、第二級毒品，依
    毒品危害防制條例第 18條第1項前段之規定，不問屬於犯人
    與否，均沒收銷燬之﹔另包裝第一級毒品海洛因所用之包裝
    袋1個（重 0.97公克）、供施用海洛因、安非他命所用之注
    射針筒2支、吸食器1個，係被告所有供犯本件施用第一、第
    二級毒品所用之物，應依刑法第38條第1項第2款規定，併予
    宣告沒收之。
據上論斷，應依刑事訴訟法第369條第1項前段、第364條、第299
條第1項前段，毒品危害防制條例第10條第1項、第 2項、第18條
第1項前段，刑法第11條前段、第56條、第47條、第38條第1項第
2款、第51條第5款判決如主文。
本案經檢察官吳慧蘭到庭執行職務。
中    華    民    國    95    年    5     月    19    日
                  刑事第五庭審判長法  官  張傳栗
                                  法  官  吳啟民
                                  法  官  陳世宗
以上正本證明與原本無異。
施用第一級毒品部分如不服本判決應於收受送達後十日內向本院
提出上訴書狀，其未敘述上訴之理由者並得於提起上訴後十日內
向本院補提理由書（均須按他造當事人之人數附繕本）。
其餘部分不得上訴。
                                  書記官  秦慧榮
中    華    民    國    95    年    5     月    19    日
附錄：本案論罪科刑法條全文
毒品危害防制條例第10條
施用第一級毒品者，處6 月以上5 年以下有期徒刑。
施用第二級毒品者，處3 年以下有期徒刑。


司法院資訊處製作；財團法人民間司法改革基金會備份。
